# Sander Vanryckeghem

- FRONT-END DEVELOPER MOBILE DEVELOPER FULLSTACK DEVELOPER
- Oeinze, België

# OPLEIDING

BACHELOR ELEKTRONICA-ICT Web & Mobile developer

Odisee

2020 - 2023

SECUNDAIR DIPLOMA TSO Industriële ICT

illiaustricic io i

VTI Waregem 2013 – 2020

# TAAL

- Nederlands Moedertaal
- Engels Professioneel
- Frans Basis

# EXPERTISE

- React / React Native
- HTML & CSS
- Typescript / Javascript
- Swift / SwiftUI
- Liquid
- Angular
- Android / Java
- Figma



- Sandervanryckeghem@outlook.com
- T +32499470343
- in https://www.linkedin.com/in/sandervanryckeghem-b29042b9/
- https://github.com/SanderVanryckeghem

#### PROFIEL

Ik ben een leergierige en communicatieve professional die zich snel aanpast aan uiteenlopende omgevingen. Dankzij mijn flexibiliteit en sterke sociale vaardigheden werk ik graag en efficiënt samen in teamverband. Mijn passie ligt bij het ontwikkelen van intuïtieve en visueel aantrekkelijke gebruikersinterfaces. Met ervaring in React en mobiele app-ontwikkeling vertaal ik ontwerpen vlot naar functionele en gebruiksvriendelijke toepassingen.

## ERVARING

# Software Consultant

08/2023 - heden

Axxes IT Consultancy, België

Front-end software consultant op diverse projecten:

- · Silverfin, BE-Unit
- · Silverfin, Platfrom-Unit
- · Silverfin, UK-Unit

Hoewel het takenpakket gelijkaardig was binnen de verschillende projecten, verschilden deze inhoudelijk, waardoor ik ook de kans kreeg om ervaring op te doen in diverse teams.

Het takenpakket bestond uit:

- Nieuwe custom templates bouwen in Liquid
- Bestaande templates updaten
- E2E-tickets verwerken
- Code reviews uitvoeren

# Stagiair

02/2023 - 06/2023

Axxes IT Consultancy, België

Tijdens mijn stage bij Axxes IT Consultancy werkte ik aan een 'Year In Review'-functie voor de medewerkers van het bedrijf.

Geïnspireerd door het populaire 'Spotify Wrapped' was ons doel om een gedetailleerd en boeiend overzicht te geven van de jaarlijkse bijdragen van elke medewerker.

Deze functie werd geïntegreerd in de bestaande app van Axxes, die gebouwd is met React Native.

#### PROFIEL

- Doelgericht
- Teamspeler
- Leergierig
- Zorgzaam
- Probleemoplossend

# INTERESSES

- Skiën
- Reizen
- Fietsen
- Padel

# **PROJECTEN**

### **Ecolnsights**

02/2023 - 05/2023

Odisee, België

Tijdens het vak 'Agile Team Project' werkte ik met vijf medestudenten aan een innovatieve app voor ecolnsights. De app helpt consumenten duurzame keuzes te maken door supermarktproducten te herkennen via de app en een EcoScore te tonen in augmented reality (AR).

# Mijn bijdragen:

- Ontwikkeling van de AR-scanfunctie
- UI/UX-ontwerp met SwiftUI
- Login-/registratiesysteem
- · Cameraintegratie voor productherkenning
- CoreML-training voor beeldherkenning van o.a. tonijnblikjes

# Technologieën:

Figma · Swift · SwiftUI · Firebase · GitLab · CoreML

#### **FietsTracker**

Odisee, België

09/2022 - 12/2022

In het vak 'Mobile Application Development' ontwikkelde ik een eigen fietsapp voor de Apple Watch, met enkele unieke features zoals:

- Bluetooth-hartslagmeting via externe sensoren
- · Aanpasbaar scherm met zelfgekozen statistieken zoals snelheid, afstand, hartslag en hoogte
- Ritanalyse met samenvatting en kaartweergave van afgelegde
- Muziekbediening rechtstreeks via de app

#### Technologieën:

Swift · SwiftUI · Figma · HealthKit · Core Bluetooth

# CERTIFICATEN

React W3Schools

behaald: 08/2024 - vervalt: nooit https://verify.w3schools.com/1P2YDQMEE4

#### The Joy of React

behaald: 01/2024 - vervalt: nooit Josh Comeau https://courses.joshwcomeau.com/certificate/65a921a70c6e0026b8ad35b6

#### **Traineeship Axxes**

Axxes

behaald: 09/2023 - vervalt: nooit